【裁判字號】    99,上易,150
【裁判日期】    991230
【裁判案由】    詐欺
【裁判全文】
臺灣高等法院花蓮分院刑事判決         99年度上易字第150號
上  訴  人
即  被  告  張傑凱
上列上訴人因詐欺案件，不服臺灣花蓮地方法院99年度易字第20
5號中華民國99年7月19日第一審判決（起訴案號：臺灣花蓮地方
法院檢察署99年度偵字第635號），提起上訴，本院判決如下：
    主  文
上訴駁回。
    犯罪事實
一、張傑凱及姚松波與真實姓名年籍均不詳綽號「柳丁」之成年
    男子（以下簡稱「柳丁」，此人另由臺灣花蓮地方法院檢察
    署檢察官追查中）所組詐欺集團成員，共同基於意圖為自己
    不法所有之犯意聯絡，張傑凱先於民國99年1月上旬某日起
    加入上開詐欺集團擔任「車手」工作，姚松波則於同年1月
    26日起，經張傑凱介紹加入上開詐欺集團也擔任「車手」工
    作，2人均負責依上開詐欺集團指示前往各便利商店領取各
    地寄達之人頭帳戶，點交與上開詐欺集團，並提領各人頭帳
    戶中詐騙所得款項後，再等候「柳丁」之指示，前往點交提
    領所得之現金與「柳丁」之工作，張傑凱、姚松波與「柳丁
    」約定每提領新臺幣（下同）1萬元，即可抽取500元報酬。
    嗣上開詐欺集團即於如附表一所示時間、以附表一所示之詐
    騙方式，向附表一所示之人行騙，致如附表一所示之人均因
    此陷於錯誤，而依指示匯款至詐欺集團所指定之人頭帳戶內
    ，再由張傑凱於99年1月9日起至同年1月27日間（附表一編
    號1至7）、姚松波於同年1月26日起至同年1月27日間（附表
    一編號6、7），前往提領詐騙之金額並點交與「柳丁」。嗣
    經警循線查悉上情，於99年1月27日15時許，在臺中市○○
    路之「統一超商」內當場查獲適前往領取人頭帳戶之張傑凱
    及姚松波，並扣得如附表二所示之物。
二、案經花蓮縣警察局移送臺灣花蓮地方法院檢察署檢察官偵查
    起訴。
    理  由
壹、證據能力之部分：
    按被告以外之人於審判外之陳述，雖不符刑事訴訟法第159
    條之1至第159條之4之規定，而經當事人於審判程序同意作
    為證據，法院審酌該言詞陳述或書面陳述作成時之情況，認
    為適當者，亦得為證據。當事人、代理人或辯護人於法院調
    查證據時，知有第159條第1項不得為證據之情形，而未於言
    詞辯論終結前聲明異議者，視為有前項之同意，刑事訴訟法
    第159條之5定有明文。查本案被告以外之人於審判外之言詞
    陳述或書面陳述，檢察官、上訴人即被告（下稱被告）均不
    爭執其證據能力，本院復衡以該等供述證據作成時之情況，
    核無違法取證或證明力過低之瑕疵，以之作為證據並無不當
    ，爰依刑事訴訟法第159條之5第2項之規定，認均有證據能
    力，合先敘明。
貳、實體部分：
一、被告於審理中雖未到庭，惟其於本院準備程序中固坦認有上
    開犯罪事實等情，惟於上訴理由狀內則矢口否認與「柳丁」
    等詐欺集團為詐欺取財犯行之共同正犯，辯稱略以：伊對於
    如何向附表編號1至7之被害人吳易茂等人行騙，並未著手實
    施，此為原審所認定之事實，伊並不熟識「柳丁」之男子，
    關於如何向附表編號1至7之被害人吳易茂等人行騙等施行詐
    術之手段，並未與「柳丁」之男子有任何之犯意聯絡；伊之
    工作就是將「柳丁」寄達之帳戶及提款卡，並持之奉「柳丁
    」之指示前往領款，伊於收受該帳戶或金融提款卡時，「柳
    丁」之男子或其成員已經向被害人等施行詐術完竣，並已將
    該金錢匯入人頭帳戶，其所為之工作即是於施行詐術完畢後
    之「領款」（幫助「柳丁」取得金錢），且係被動依指示而
    為（關於何時行騙、如何行騙均未參與謀議或實施），再者
    ，伊等係以領取10,000元即可獲得500元之代價，擔任車手
    之工作，衡諸其所分配之利益僅為不法利益之20分之1，其
    主觀犯意上應係幫助，而非共同正犯云云。
二、經查：上開犯罪事實，有下列證據可證，足認事證明確，被
    告上開附表編號1至7之犯行皆堪認定：
  １、被告張傑凱於警詢、偵查及原審訊問、審理中之自白。
  ２、共同被告姚松波於警詢、偵查及原審訊問、審理中之自白
      （分見警詢卷第34-36、37-42、52-54頁；偵查卷第9-16
      、21-27、94-98頁；原審卷第11－15、34－36、82－89頁
      ）。
  ３、證人藍懌禎於警詢之指述（見警卷第57－62、78－82、84
      －91頁）。
  ４、證人周靜儀於警詢之指述（見偵卷第33－37頁）。
  ５、如附表一編號1至5所示之藍懌禎金融帳戶開戶資料及歷史
      交易明細、存摺（含中國信託99年1月27日中信銀字第099
      22271202156號函、玉山銀行99年1月26日玉山花蓮字第09
      90126004號函）（分見偵查卷附第49、51－53、55－58頁
      ；警卷第73至77、87頁）
  ６、宅急便顧客收執聯（警卷第15、17、66、83、92頁、原審
      卷附第103頁）。
  ７、被害人吳易茂於警詢之證述及交易明細2紙（分見警卷第
      122、123、128頁）：關於附表一編號1之被害經過。
  ８、被害人陳昱如於警詢之證述及交易明細1紙（分見警卷第
      140 至142、146頁）：關於附表一編號2之被害經過。
  ９、被害人蔡婉媛於警詢之證述及交易明細3紙（分見警卷第1
      29、130、137頁）：關於附表一編號3之被害經過。
  １０、被害人張宜婷於警詢之證述及交易明細2紙（分見警卷第9
      5、96、103頁）：關於附表一編號4之被害經過。
  、被害人楊慈郁於警詢之證述及存摺明細1份、交易明細3紙
      （分見警卷第105至111、117、118頁）：關於附表一編號
      5之被害經過。
  、被害人謝昀珊於警詢之證述及交易明細8紙（分見警卷第
      147 至148、153至156頁）：關於附表一編號6之被害經過
      。
  、被害人陳施富美於警詢之證述及匯款單1紙（分見偵卷第
      68 至69、73頁）。
  、申貸網頁（偵查卷附第41－48頁；警卷第67至71頁）。
  、警察機關受理詐騙帳戶通報警示簡便格式表（偵查卷附第
      74、241頁；警卷第152 －156頁）
  、警察機關受理被害人刑事案件報案資料（偵查卷附第70至
      72、67、217至221、233至235、238至240頁、251、258至
      259、272；警卷第97至101、115至120、125、133至135、
      139、143至144、149至150頁）
  、花蓮警局現場蒐證照片（偵查卷附第83至93頁；警卷第19
      至27頁）
  、通聯調閱查詢單（偵查卷附第59、121至126、128至133、
      134至148、151至169、170至175、176至177、178至182頁
      ）。
  、金融機構聯防機制通報單、通報單（偵查卷附第222至22
      3、232、252、260至261、269至271、311至313頁；警卷
      第104、114、121、126至128、136至138、145至146、152
      至156頁）。
  、內政部警政署反詐騙案件紀錄表（偵查卷附第66、67、76
      至82、216、231、240、250、264至265頁；警卷第102至
      103、113、124、131－132、139、151頁）。
  、搜索扣押筆錄（警卷第28－30頁）、扣押物品目錄表（警
      卷第31－32頁）、扣押物照片（警卷第19－27頁）。
三、另按共同正犯間，非僅就其自己實施之行為負其責任，並在
    犯意聯絡之範圍內，對於他共同正犯所實施之行為，亦應共
    同負責；共同實施犯罪行為之人，在合同意思範圍以內，各
    自分擔犯罪行為之一部，相互利用他人之行為，以達其犯罪
    之目的者，即應對於全部所發生之結果，共同負責，即共同
    正犯，只須具有犯意聯絡及行為分擔，而不問犯罪動機起於
    何人，亦不問每一階段犯行，均經參與（參照最高法院32年
    上字第1905號判例、最高法院90年度臺上字第5353號、第32
    05號刑事判決要旨）。本件被告張傑凱加入上開詐欺集團係
    擔任「車手」工作，與共同被告姚松波2人均負責依上開詐
    欺集團指示前往各便利商店領取各地寄達之人頭帳戶，點交
    與上開詐欺集團，並提領各人頭帳戶中詐騙所得款項後，再
    等候「柳丁」之指示，前往點交提領所得之現金予「柳丁」
    之工作，被告張傑凱、姚松波與「柳丁」約定每提領1萬元
    ，即可抽取500元報酬等，就其所為之犯罪事實，雖非參與
    犯罪集團整個犯罪行為之全部過程，而係參與其中部分之行
    為，惟其既就如何施用詐術等犯行均與「柳丁」等詐騙集團
    成員互有分工，並聽從「柳丁」之指示，已與「柳丁」等詐
    騙集團成員有犯意聯絡及行為分擔。其於本院所辯顯係事後
    飾卸之詞，無足採信，其犯行分擔已臻明確，均堪以認定。
四、論罪科刑部分：
(一)、核被告張傑凱於附表一編號1至7所為，均係犯刑法第339條
    第1項之詐欺取財罪。被告張傑凱與「柳丁」等詐欺集團成
    員間，就附表一編號一至五所示之犯罪事實，被告張傑凱、
    姚松波與「柳丁」等詐欺集團成員間，就附表一編號六至七
    所示之犯罪事實，均具有犯意聯絡及犯行分擔，皆為共同正
    犯。
(二)、又同一被害人於密接時間內先後匯（存）款多筆之舉（附表
    一編號1、3、4、5、6），均係共犯「柳丁」所屬詐欺集團
    接續詐騙之結果，顯係基於同一詐欺取財之犯行接續而為，
    自應分別論以一罪。被告張傑凱所犯上開7罪（附表一編號1
    至7），被害人均非屬同一，犯意各別，行為不同，應予分
    論併罰。
五、駁回上訴之理由：
(一)、刑罰之量定，屬法院自由裁量之職權行使，應審酌刑法第57
    條所列各款事由及一切情狀，為酌量輕重之標準，並非漫無
    限制；量刑輕重係屬事實審法院得依職權自由裁量之事項，
    苟已斟酌刑法第57條各款所列情狀而未逾越法定刑度，不得
    遽指為違法；且在同一犯罪事實與情節，如別無其他加重或
    減輕之原因，下級審量定之刑，亦無過重或失輕之不當情形
    ，則上級審法院對下級審法院之職權行使，原則上應予尊重
    （最高法院72年臺上字第6696號、75年臺上字第7033號判例
    及85年度臺上字第2446號判決意旨參照）。
(二)、經查：原審審理後，認被告犯行事證明確，就量刑部分除審
    酌被告年輕力壯，然好逸惡勞、不思進取，參與詐欺集團行
    詐，破壞社會秩序，致使人心惶惶，詐騙金額龐大，惡性非
    輕，惟姑念被告犯後均坦承罪行，且依所參與詐欺行為程度
    、犯罪時間尚非長久及獲利益微薄以觀，亦非屬集團核心份
    子，暨其因經濟狀況不佳而未能與被害人達成和解等一切情
    況，分別量處如附表一編號1至7所示之刑，並定其應執行有
    期徒刑2年，及諭知易科罰金之折算標準。並就沒收部分認
    為：
１、被告張傑凱於附表一編號1至5之犯行：扣案如附表二編號8
    至12所示之物，均係被告張傑凱所有，業據被告張傑凱供述
    在卷，且供作上開附表一編號1至5犯行所用之物，爰依刑法
    第38條第1項第2款之規定宣告沒收。
２、被告張傑凱與共同被告姚松波2人於附表一編號6至7之犯行
    ：扣案如附表二編號8至12所示之物及附表二編號13至16之
    物，分別係被告張傑凱及姚松波所有，且屬被告張傑凱等2
    人共犯附表一編號6至7之犯行所用之物，按共同正犯於意思
    聯絡範圍內，組成一共犯團體，團體中之任何成員均為「犯
    人」，供犯罪所用之物，只要屬於「犯人」所有，均得宣告
    沒收，是爰依刑法第38條第1項第2款之規定，就附表二編號
    8至16所示之物均宣告沒收。
３、附表二編號17號所示之物，雖為被告張傑凱因本件犯行所得
    之報酬，業據其供述在卷，為刑法第38條第1項第3款之物，
    然共同正犯於意思聯絡範圍內，組成一共犯團體，團體中之
    任何成員均為「犯人」，只要屬於「犯人」所有，均得宣告
    沒收，爰依刑法第38條第1項第3款之規定宣告沒收。
４、至附表二編號1至4所示之金融卡，固係被告2人及其詐欺集
    團等人持以提領贓款之金融卡，然該等金融卡之所有人是否
    另涉幫助詐欺罪，仍有待查證，是該金融卡尚難逕認係被告
    2人及詐欺集團成員所有之物，另附表二編號5所示之金融卡
    ，係被告張傑凱之祖母所有而交付被告張傑凱使用之物，此
    有台中商業銀行99年5月17日中業管字第09907007225號函1
    紙在卷可按，爰不予宣告沒收，再附表二編號6、7所示之交
    易明細表，亦無證據證明係被告2人或詐欺集團所有，且無
    於本案宣告沒收之必要。本院核其認事用法俱無不合，量刑
    亦稱妥適，亦未偏執一端而有失之過重或過輕之情，自難認
    有何不當之處，依上開最高法院判例、判決意旨，不得遽指
    為違法。被告上訴請求減輕其判，不足採信，其上訴為無理
    由，應予駁回。
六、被告於審判期日經合法傳喚，無正當理由不到庭，爰不待其
    陳述，逕以一造辯論而為判決。
據上論斷，應依刑事訴訟法第368條、第371條，判決如主文。
本案經檢察官崔紀鎮到庭執行職務。
中    華    民    國    99    年    12    月    30    日
                       刑事庭審判長 法  官 謝志揚
                                    法  官 許仕楓
                                    法  官 李水源
以上正本證明與原本無異。
本判決不得上訴。
中    華    民    國    99    年    12    月    30    日
                                    書記官 陳有信
附錄本判決論罪科刑法條：
中華民國刑法第339條（普通詐欺罪）
意圖為自己或第三人不法之所有，以詐術使人將本人或第三人之
物交付者，處5年以下有期徒刑、拘役或科或併科1千元以下罰金
。
以前項方法得財產上不法之利益或使第三人得之者，亦同。
前二項之未遂犯罰之。
附表一：
┌─┬───┬───┬───┬───┬───────┬───────┐
│編│詐騙時│詐騙方│詐騙對│詐騙金│詐騙所用人頭帳│主         文 │
│號│間    │式    │象    │額    │戶            │              │
├─┼───┼───┼───┼───┼───────┼───────┤
│1 │99年1 │網路交│吳易茂│27000 │(一)、藍懌禎所有│張傑凱共同犯詐│
│  │月9日 │友    │      │元（匯│之玉山銀行花蓮│欺取財罪，處有│
│  │16時許│      │      │款2次 │分行第00000000│期徒刑伍月，如│
│  │（第1 │      │      │，第1 │47329號帳戶（ │易科罰金，以新│
│  │次匯款│      │      │次匯  │藍懌禎是否涉及│臺幣壹仟元折算│
│  │時間是│      │      │20000 │幫助詐欺罪嫌，│壹日。扣案如附│
│  │同日19│      │      │元，第│業由臺灣花蓮地│表二編號八至十│
│  │時43分│      │      │2次匯 │方法院檢察署檢│二及十七所示之│
│  │，第2 │      │      │7000元│察官偵辦中）。│物，均沒收。  │
│  │次匯款│      │      │）    │(二)、黃奇伶所有│              │
│  │時間是│      │      │      │中國信託商業銀│              │
│  │同日22│      │      │      │行西屯簡易分行│              │
│  │時26分│      │      │      │第000000000000│              │
│  │）    │      │      │      │號帳戶。      │              │
├─┼───┼───┼───┼───┼───────┼───────┤
│2 │99年1 │網路拍│陳昱如│17131 │藍懌禎上開玉山│張傑凱共同犯詐│
│  │月9日 │賣付款│（在台│元（匯│銀行花蓮分行帳│欺取財罪，處有│
│  │19時許│設定錯│北市內│款1次 │戶（藍懌禎是否│期徒刑伍月，如│
│  │（匯款│誤    │湖區民│）    │涉及幫助詐欺罪│易科罰金，以新│
│  │時間是│      │權東路│      │嫌，業由臺灣花│臺幣壹仟元折算│
│  │同日19│      │六段88│      │蓮地方法院檢察│壹日。扣案如附│
│  │時25分│      │號統一│      │署檢察官偵辦中│表二編號八至十│
│  │）    │      │超商AT│      │）            │二及十七所示之│
│  │      │      │M轉帳 │      │              │物，均沒收。  │
│  │      │      │）    │      │              │              │
├─┼───┼───┼───┼───┼───────┼───────┤
│3 │99年1 │網路購│蔡婉媛│129989│(一)、第1次匯299│張傑凱共同犯詐│
│  │月9日 │物付款│      │元（匯│89元入藍懌禎上│欺取財罪，處有│
│  │19時許│設定錯│      │款3次 │開玉山銀行花蓮│期徒刑伍月，如│
│  │（第1 │誤    │      │，第1 │分行帳戶（藍懌│易科罰金，以新│
│  │次匯款│      │      │次匯  │禎是否涉及幫助│臺幣壹仟元折算│
│  │時間是│      │      │29989 │詐欺罪嫌，業經│壹日。扣案如附│
│  │同日19│      │      │元，第│臺灣花蓮地方法│表二編號八至十│
│  │時43分│      │      │2次匯 │院檢察署檢察官│二及十七所示之│
│  │，第2 │      │      │98000 │聲請以簡易判決│物，均沒收。  │
│  │次匯款│      │      │元，  │處刑）。      │              │
│  │時間是│      │      │第3次 │(二)、第2、3次先│              │
│  │同日22│      │      │匯2000│後以現金存入邱│              │
│  │時26分│      │      │元）  │佩君（是否涉及│              │
│  │）    │      │      │      │幫助詐欺罪嫌，│              │
│  │      │      │      │      │另由臺灣花蓮地│              │
│  │      │      │      │      │方法院檢察署檢│              │
│  │      │      │      │      │察官簽分偵辦中│              │
│  │      │      │      │      │）所有之華南商│              │
│  │      │      │      │      │業銀行花蓮分行│              │
│  │      │      │      │      │第000000000000│              │
│  │      │      │      │      │號帳戶，共存入│              │
│  │      │      │      │      │100,000元。   │              │
├─┼───┼───┼───┼───┼───────┼───────┤
│4 │99年1 │自稱是│張宜婷│43000 │藍懌禎所有之中│張傑凱共同犯詐│
│  │月9日 │ANIMEE│（匯款│元（匯│國信託商業銀行│欺取財罪，處有│
│  │21時45│包包屋│地點在│款2次 │忠孝分行第1855│期徒刑伍月，如│
│  │分許（│負責人│台北縣│，第1 │00000000號帳戶│易科罰金，以新│
│  │第1次 │，藉口│永和市│次匯  │（藍懌禎是否涉│臺幣壹仟元折算│
│  │匯款時│購物付│民權路│30000 │犯幫助詐欺，另│壹日。扣案如附│
│  │間是同│款設定│59號便│元，第│由臺灣花蓮地方│表二編號八至十│
│  │日22時│錯誤。│利商店│2次匯 │法院檢察署檢察│二及十七所示之│
│  │35分，│      │臨櫃）│13000 │官簽分偵辦中）│物，均沒收。  │
│  │第2次 │      │      │元）  │              │              │
│  │匯款時│      │      │      │              │              │
│  │間是同│      │      │      │              │              │
│  │日22時│      │      │      │              │              │
│  │38分）│      │      │      │              │              │
├─┼───┼───┼───┼───┼───────┼───────┤
│5 │99年1 │網路拍│楊慈郁│94987 │(一)、先匯款2998│張傑凱共同犯詐│
│  │月9日 │賣付款│（至新│元（原│7元至楊智宏所 │欺取財罪，處有│
│  │20時許│設定錯│店市中│審判決│有國泰世華銀行│期徒刑伍月，如│
│  │（存款│誤    │興路3 │誤載為│第00000000000 │易科罰金，以新│
│  │時間99│      │段134 │69987 │號帳戶（楊智宏│臺幣壹仟元折算│
│  │年1月9│      │號第一│元，第│是否涉有幫助詐│壹日。扣案如附│
│  │日22時│      │銀行提│1次匯 │欺罪嫌，業由臺│表二編號八至十│
│  │4分） │      │款機、│款是29│灣花蓮地方法院│二及十七所示之│
│  │      │      │中和市│,987元│檢察署檢察官偵│物，均沒收。  │
│  │      │      │中正路│；另存│查中）        │              │
│  │      │      │726號 │款3次 │(二)、再分3次共 │              │
│  │      │      │中國信│，第1 │存入65000元至 │              │
│  │      │      │託銀行│次25,0│藍懌禎上開中國│              │
│  │      │      │板和簡│00元、│信託商業銀行忠│              │
│  │      │      │易分行│第2次2│孝分行帳戶（藍│              │
│  │      │      │。    │5,000 │懌禎是否涉幫助│              │
│  │      │      │      │元、第│詐欺罪嫌，另由│              │
│  │      │      │      │3次15,│臺灣花蓮地方法│              │
│  │      │      │      │000元 │院檢察署檢察官│              │
│  │      │      │      │）    │簽分偵辦中）  │              │
├─┼───┼───┼───┼───┼───────┼───────┤
│6 │99年1 │網路拍│謝昀珊│181,00│(一)、第2次匯款 │張傑凱共同犯詐│
│  │月25日│賣付款│（至台│0元（ │39000元至劉昌 │欺取財罪，處有│
│  │17時許│設定錯│南市北│接續匯│盛申辦之第一商│期徒刑陸月，如│
│  │（第1 │誤    │門路一│款8次 │業銀行世貿分行│易科罰金，以新│
│  │次匯款│      │段第一│，第1 │第00000000000 │臺幣壹仟元折算│
│  │時間係│      │銀行提│次匯  │號帳戶（劉昌盛│壹日。扣案如附│
│  │同年月│      │款機）│20,000│是否幫助詐欺部│表二編號八至十│
│  │26日19│      │      │元，第│分，另由臺灣花│七所示之物，均│
│  │時4分 │      │      │2次匯 │蓮地方法院檢察│沒收。        │
│  │；第2 │      │      │39,000│署檢察官簽分偵│              │
│  │次匯款│      │      │元，第│辦）。        │              │
│  │是同日│      │      │3次匯 │(二)、第4、5、6 │              │
│  │19時9 │      │      │24,000│、7、8次再先後│              │
│  │分；第│      │      │元，第│匯款19000、190│              │
│  │3次匯 │      │      │4次匯 │00、30000、200│              │
│  │款是19│      │      │19,000│00、10000元至 │              │
│  │時42分│      │      │元，第│於張傑凱身上查│              │
│  │；第4 │      │      │5次匯 │扣之由王士慶所│              │
│  │次是同│      │      │19,000│申辦中國信託商│              │
│  │日21時│      │      │元，第│業銀行第554540│              │
│  │53分；│      │      │6次匯 │189623號帳戶（│              │
│  │第5次 │      │      │30,000│王士慶是否涉及│              │
│  │是同日│      │      │元，第│幫助詐欺部分，│              │
│  │21時55│      │      │7次匯 │另由臺灣花蓮地│              │
│  │分；第│      │      │20,000│方法院檢察署檢│              │
│  │6次是 │      │      │元，第│察官簽分偵辦中│              │
│  │同日21│      │      │8次匯 │）。          │              │
│  │時57分│      │      │10,000│(三)、第1次再匯 │              │
│  │；第7 │      │      │元）  │款20000元至第 │              │
│  │次是同│      │      │      │一商業銀行第00│              │
│  │日21時│      │      │      │00000000號帳戶│              │
│  │59分；│      │      │      │（該帳戶所有人│              │
│  │第8次 │      │      │      │是否涉犯幫助詐│              │
│  │是同日│      │      │      │欺罪嫌，業由臺│              │
│  │22時5 │      │      │      │灣花蓮地方法院│              │
│  │分）  │      │      │      │檢察署檢察官偵│              │
│  │      │      │      │      │查中）。      │              │
│  │      │      │      │      │(四)、第3次再匯 │              │
│  │      │      │      │      │款24000元至兆 │              │
│  │      │      │      │      │豐商業銀行第20│              │
│  │      │      │      │      │000000000號帳 │              │
│  │      │      │      │      │戶（該帳戶所有│              │
│  │      │      │      │      │人是否涉有幫助│              │
│  │      │      │      │      │詐欺罪嫌，業由│              │
│  │      │      │      │      │臺灣花蓮地方法│              │
│  │      │      │      │      │院檢察署檢察官│              │
│  │      │      │      │      │偵查中）。    │              │
├─┼───┼───┼───┼───┼───────┼───────┤
│7 │99年1 │佯裝親│陳施富│60000 │自張傑凱身上所│張傑凱共同犯詐│
│  │月27日│友借款│美（在│元    │查扣由王士慶申│欺取財罪，處有│
│  │14時58│      │新竹市│      │辦之新竹武昌街│期徒刑伍月，如│
│  │分    │      │武昌街│      │郵局第00000000│易科罰金，以新│
│  │      │      │81號新│      │808915號帳戶（│臺幣壹仟元折算│
│  │      │      │竹武昌│      │王士慶是否涉犯│壹日。扣案如附│
│  │      │      │街郵局│      │幫助詐欺罪嫌，│表二編號八至十│
│  │      │      │內）  │      │由臺灣花蓮地方│七所示之物，均│
│  │      │      │      │      │法院檢察署檢察│沒收。        │
│  │      │      │      │      │官偵辦中）    │              │
│  │      │      │      │      │              │              │
└─┴───┴───┴───┴───┴───────┴───────┘
附表二
┌─┬───────────────┬──┬───────────────┐
│編│物品名稱                      │數量│所有人                        │
│號│                              │單位│                              │
├─┼───────────────┼──┼───────────────┤
│1 │土地銀行金融卡（帳號0000000000│1張 │帳戶所有人待查，其是否涉犯幫助│
│  │88號）                        │    │詐欺罪嫌，正由臺灣花蓮地方法院│
│  │                              │    │檢察署檢察官追查中。          │
├─┼───────────────┼──┼───────────────┤
│2 │華南銀行金融卡（帳號0000000000│1張 │帳戶所有人吳建勳，其是否涉犯幫│
│  │79號）                        │    │助詐欺罪嫌，正由臺灣花蓮地方法│
│  │                              │    │院檢察署檢察官追查中。        │
├─┼───────────────┼──┼───────────────┤
│3 │中華郵政股份有限公司新竹武昌郵│1張 │帳戶所有人王士慶，其是否涉犯幫│
│  │局金融卡（帳號00000000000000號│    │助詐欺罪嫌，正由臺灣花蓮地方法│
│  │）                            │    │院檢察署檢察官追查中。        │
├─┼───────────────┼──┼───────────────┤
│4 │中國信託商業銀行金融卡（帳號55│1張 │帳戶所有人王士慶，其是否涉犯幫│
│  │0000000000號）                │    │助詐欺罪嫌，正由臺灣花蓮地方法│
│  │                              │    │院檢察署檢察官追查中。        │
├─┼───────────────┼──┼───────────────┤
│5 │台中商業銀行金融卡（帳號037200│1張 │被告張傑凱之祖母所有。        │
│  │021966號）                    │    │                              │
├─┼───────────────┼──┼───────────────┤
│6 │台新銀行自動櫃員機交易明細表  │3張 │被告姚松波所持有。            │
├─┼───────────────┼──┼───────────────┤
│7 │中國信託自動櫃員機交易明細表  │1張 │被告姚松波所持有。            │
├─┼───────────────┼──┼───────────────┤
│8 │筆記本                        │1本 │被告張傑凱所有。              │
├─┼───────────────┼──┼───────────────┤
│9 │口罩                          │2個 │被告張傑凱所有。              │
├─┼───────────────┼──┼───────────────┤
│10│安全帽                        │1頂 │被告張傑凱所有。              │
├─┼───────────────┼──┼───────────────┤
│11│Nokia手機（序號000000000000000│1組 │被告張傑凱所有。              │
│  │號）及門號0000000000號晶片卡  │    │                              │
├─┼───────────────┼──┼───────────────┤
│12│易利信手機（序號00000000000000│1組 │被告張傑凱所有。              │
│  │450號）及門號0000000000號晶片 │    │                              │
│  │卡                            │    │                              │
├─┼───────────────┼──┼───────────────┤
│13│Nokia手機（序號000000000000000│1組 │被告姚松波所有。              │
│  │號）及門號0000000000號晶片卡  │    │                              │
├─┼───────────────┼──┼───────────────┤
│14│口罩                          │1個 │被告姚松波所有。              │
├─┼───────────────┼──┼───────────────┤
│15│安全帽                        │1頂 │被告姚松波所有。              │
├─┼───────────────┼──┼───────────────┤
│16│黑色便帽                      │1頂 │被告姚松波所有。              │
├─┼───────────────┼──┼───────────────┤
│17│新臺幣現金                    │2100│被告張傑凱所有。              │
│  │                              │元  │                              │
└─┴───────────────┴──┴───────────────┘

司法院資訊處製作；財團法人民間司法改革基金會備份。
